【裁判字號】    95,裁,883
【裁判日期】    950427
【裁判案由】    營業稅
【裁判全文】
最  高  行  政  法  院  裁  定
                                     95年度裁字第00883號
上  訴  人  特攝企業有限公司
代  表  人  甲○○
被 上訴 人  財政部臺北市國稅局
代  表  人  張盛和(局長)
上列當事人間因營業稅罰鍰事件，上訴人對於中華民國93年12月
2日臺北高等行政法院92年度訴字第3314號判決，提起上訴，本
院裁定如下：
    主  文
上訴駁回。
上訴審訴訟費用由上訴人負擔。
    理  由
一、按對於高等行政法院判決上訴，非以其違背法令為理由，不
    得為之，行政訴訟法第242條定有明文。是對於高等行政法
    院判決上訴，若未具體說明原判決違背何項法令、如何不適
    用法規或適用不當之情事，即非主張原判決違背法令以為上
    訴理由，其上訴不應准許。
二、原判決將再訴願決定、訴願決定、原處分（含復查決定）關
    於所科罰鍰金額超過新台幣（下同）伍拾萬陸仟壹佰元部分
    均撤銷，並駁回上訴人其餘之訴，其理由略謂本件上訴人於
    民國八十年九月至八十一年六月間無進貨事實，卻取得台灣
    柯達股份有限公司（下稱柯達公司）虛開立之統一發票九紙
    金額計一、五四四、一五九元，稅額七七、二○九元，作為
    進項憑證並持以申報扣抵銷項稅額。案經法務部調查局台北
    縣調查站（下稱台北縣調查站）查獲後，函移原處分機關審
    理違章成立，乃核定上訴人補徵營業稅七七、二○九元，並
    按所漏稅額處八倍罰鍰計六一七、六○○元（計至百元止）
    。上訴人對罰鍰處分不服，申請復查，經被上訴人復查決定
    更正補徵營業稅為七二、三○○元，並改按漏稅額七二、三
    ○○元處八倍之罰鍰計五七八、四○○元。上訴人仍表不服
    ，訴經臺北市政府訴願決定：「原處分撤銷，由原處分機關
    另為處分」，嗣原處分機關以八十七年十月二十日北市稽法
    乙字第八七一六一八三七○○號重為復查決定：「維持原核
    定補徵稅額及罰鍰處分。」上訴人仍不服，復提起訴願，旋
    遭駁回，乃向財政部提起再訴願，經財政部再訴願決定駁回
    ，上訴人猶未甘服，遂提起行政訴訟，並自九十二年一月一
    日起，由被上訴人承受原處分機關臺北市稅捐稽徵處有關營
    業稅業務。經查：(一)依臺灣板橋地方法院八十四年九月一日
    所為八十二年度訴字第二六○七號刑事判決書，彭俊釗及陳
    貞伶均因以詐術逃漏稅捐，經該院判決有期徒刑確定，有該
    判決書影本一份在卷可按；另揆諸柯達公司銷貨發票，其內
    容摘要記載產品為一般照相用三十六、二十四張底片、幻燈
    片，核與上訴人會計陳貞伶於台北縣調查站所述等情相符；
    惟查上訴人主要營業項目為廣告影片、幻燈片製作，一般照
    相用底片僅在試鏡及勘景時使用，此亦有陳貞伶之調查筆錄
    附卷可證，惟上訴人上開一般照相用底片進貨金額，每月約
    使用九萬張一般照相用底片，有違常情；足認上訴人於八十
    年三月至八十一年六月間對於柯達公司並無進貨，而係透過
    彭俊釗取得虛開之發票。上訴人主張有進貨之事實，自不足
    採。(二)次按改制前行政法院八十七年七月份第一次庭長評事
    聯席會議決議，上訴人係無進貨事實，自無支付貨款及進項
    稅額之實；上訴人以其取得虛開立之進項發票申報扣抵銷項
    稅額，已有造成實質之逃漏稅結果。是上訴人主張柯達公司
    既為虛開統一發票，又與上訴人何關，自應處罰柯達公司才
    合理乙節，尚難可採。(三)惟依財政部九十三年三月二十九日
    台財稅第0000000000號令頒修正之「稅務違章案
    件裁罰金額或倍數參考表」，有關營業人虛報進項稅額，其
    為無進貨事實者，改按所漏稅額處七倍之罰鍰。是被上訴人
    將原處八倍之罰鍰處分，變更為七倍之罰鍰計五○六、一○
    ○元（計至百元），既為被上訴人所認諾，且與公益無涉，
    基於平等原則，依法自無不合。從而，訴願決定、原處分（
    含復查決定）所科罰鍰金額超過五○六、一○○元部分應予
    撤銷。至於原處分其餘部分，核無違誤，訴願決定予以維持
    ，亦無不合，應予駁回。
三、上訴意旨略謂：按對於高等行政法院判決之上訴，非以其違
    背法令為理由，不得為之。行政訴訟法第243條第1項規定判
    決不適用法規或適用不當者，為違背法令。本案判決理由三
    之（三）依前行政法院87年7月份第一次庭長評事聯席會議
    決議，所謂有進貨事實，惟不依規定取得交易對象開立之進
    項憑證，而取得非交易對象開立之進項憑證，即是向甲公司
    進貨，卻向乙取得憑證。此與上訴人情況有異。依理由三之
    （二），如果彭俊釗業務員將統一發票買受人載為特攝企業
    有限公司或將銷售金額併入該等公司所購柯達公司產品時之
    開立統一發票銷售額內，那麼是16張發票都是將本應開立予
    其他客戶之統一發票載為上訴人，或全部是將銷售金額併入
    上訴人所購柯達公司產品時所開立發票銷售額內呢？然而在
    理由三之（三）結論是，足認上訴人於80年3月至81年6月間
    對於柯達公司並無進貨，而係透過彭俊釗取得虛開之發票。
    如果這期間上訴人並無進貨，那是指全然無進貨，或無向柯
    達公司進一般照相用底片的貨。如果在80年3月至81年4月底
    止，都沒有進一般照相用底片的貨，那麼何以82年度訴字
    2607號刑事判決載明：「．．．將銷貨金額併入該等公司所
    購柯達公司產品時之所開立統一發票銷售額內。」，原審何
    以會構成並無進貨的結論，令人費解。為此請求廢棄原判決
    駁回上訴人請求撤銷再訴願、訴願決定及原處分關於所科罰
    鍰金額伍拾萬陸仟壹佰元以內部分暨負擔該部分訴訟費用之
    裁判，並撤銷再訴願決定、訴願決定及原處分關於所科罰鍰
    伍拾萬陸仟壹佰元以內部分等語。
四、本院查：原處分機關以八十七年十月二十日北市稽法乙字第
    八七一六一八三七○○號重為復查決定，係維持原核定補徵
    稅額及罰鍰處分，上訴人不服循序提起行政訴訟，固未限定
    僅請求撤銷罰鍰處分，原判決亦非僅就罰鍰部分為審查及判
    決，惟上訴意旨僅請求廢棄原判決駁回上訴人請求撤銷再訴
    願、訴願決定及原處分關於所科罰鍰金額伍拾萬陸仟壹佰元
    以內部分，並撤銷再訴願決定、訴願決定及原處分關於所科
    罰鍰伍拾萬陸仟壹佰元以內部分，顯然對於原判決駁回其請
    求撤銷再訴願、訴願決定及原處分關於補徵營業稅額部分，
    並未提起上訴，且依行政訴訟法第二百五十條規定，上訴之
    聲明不得變更或擴張之，則原判決駁回上訴人請求撤銷再訴
    願、訴願決定及原處分關於補徵營業稅額部分，業已於上訴
    期間屆滿時確定，系爭原處分關於補徵營業稅額部分之合法
    性已獲得確定判決確認，依本院72年判字第336號判例意旨
    ，上訴人即不得以該確定判決事件於事實審言詞辯論終結前
    所提出或得提出而未提出之其他攻擊防禦方法，於罰鍰部分
    之上訴程序為與該確定判決意旨相反之主張，本院亦不得為
    反於該確定判決意旨之裁判。則上訴意旨猶質疑柯達公司開
    立之16張統一發票是否都是將本應開立予其他客戶之統一發
    票買受人載為上訴人，或全部是將銷售金額併入上訴人所購
    柯達公司產品時所開立發票銷售額內，及質疑刑事判決既載
    明：「將銷貨金額併入該等公司所購柯達公司產品時之所開
    立統一發票銷售額內」，何以原判決會作成上訴人並無進貨
    的結論等情，無非係就影響漏稅額即應補徵營業稅額多寡之
    相關事實，為與上開確定部分之判決意旨相反之爭執，自非
    本院所得斟酌。而對於原判決駁回上訴人請求撤銷再訴願、
    訴願決定及原處分關於所科罰鍰金額伍拾萬陸仟壹佰元以內
    部分，究竟有何違背法令、不適用法規或適用不當之情事，
    卻未見上訴意旨為具體之指明，依首開規定及說明，其上訴
    為不合法，應予駁回。
五、依行政訴訟法第249條第1項前段、第104條、民事訴訟法第
    95條、第78條，裁定如主文。
中    華    民    國    95    年    4     月    27    日
                  第三庭審判長法  官  趙  永  康
                              法  官  鄭  淑  貞
                              法  官  侯  東  昇
                              法  官  黃  淑  玲
                              法  官  林  文  舟
以  上  正  本  證  明  與  原  本  無  異
中    華    民    國    95    年    4     月    28    日
                              書記官  彭  秀  玲


司法院資訊處製作；財團法人民間司法改革基金會備份。
